【裁判字號】    97,訴,41
【裁判日期】    970227
【裁判案由】    違反毒品危害防制條例
【裁判全文】
臺灣花蓮地方法院刑事判決                97年度訴字第41號
公  訴  人  臺灣花蓮地方法院檢察署檢察官
被      告  甲○○
上列被告因違反毒品危害防制條例案件，經檢察官提起公訴（96
年度偵字第5709號、97年度毒偵字第14號），被告於準備程序進
行中，就被訴事實為有罪之陳述，經本院合議庭裁定由受命法官
獨任進行簡式審判程序，並判決如下：
    主  文
甲○○施用第一級毒品，累犯，處有期徒刑伍月，如易科罰金，
以新臺幣壹仟元折算壹日。扣案之第一級毒品海洛因貳包（合計
淨重零點壹伍公克、空包裝總重零點陸壹公克）均沒收銷燬之；
扣案之注射針筒壹支沒收。
    事  實
一、甲○○前於民國86年間因違反麻醉藥品管理條例等案件，經
    法院判處應執行有期徒刑7年3月，嗣於90年7 月20日縮短刑
    期假釋出監，於92年間又因施用毒品案件，經本院裁定送勒
    戒處所施以觀察、勒戒，認有繼續施用毒品之傾向，經本院
    裁定送強制戒治，嗣於93年7 月28日停止強制戒治交付保護
    管束期滿，又於93年間因違反毒品危害防制條例案件，經本
    院判處有期徒刑9 月確定，並與上開假釋撤銷後之殘刑有期
    徒刑3年23日合併執行，嗣於96年7月16日因縮短刑期執行完
    畢。詎其仍未戒除毒癮，明知海洛因係毒品危害防制條例所
    稱之第一級毒品，不得非法持有及施用，竟基於施用第一級
    毒品海洛因之犯意，於96年12月9日下午1時許，在花蓮縣花
    蓮市○○○路上之長頸鹿遊藝場之廁所內，非法施用第一級
    毒品海洛因1次，嗣於同日下午2時35分許，因交通違規事件
    為花蓮縣警察局花蓮分局警員攔檢時，在偵查犯罪職權之公
    務員尚未發覺上開施用毒品之犯行前，主動交出其所有之第
    一級毒品海洛因2包（合計淨重0.15公克、空包裝總重0.61
    公克），及供（但非專供）施用所有之注射針筒1 支，並向
    該警員供出上情，自首而接受裁判，而經警採集其尿液送驗
    結果呈嗎啡陽性反應。
二、案經花蓮縣警察局花蓮分局報請臺灣花蓮地方法院檢察署檢
    察官偵查起訴。
    理  由
一、按刑事訴訟法第273條之1第1 項規定除被告所犯為死刑、無
    期徒刑、最輕本刑為3 年以上有期徒刑之罪、或高等法院管
    轄第一審案件者外，於審判期日前之程序進行中，被告先就
    被訴事實為有罪之陳述時，審判長得告知被告簡式審判程序
    之旨，並聽取當事人、代理人、辯護人及輔佐人之意見後，
    裁定進行簡式審判程序。經查，本件被告甲○○被訴違反毒
    品危害防制條例一案，為前開不得進行簡式審判程序以外之
    案件，且被告於本院行準備程序時就被訴事實為有罪之陳述
    ，本院告知被告簡式審判程序之旨，並聽取被告之意見後，
    爰依前開規定，裁定改依簡式審判程序並由受命法官獨任進
    行審判程序審判之，合先敘明。
二、上揭事實，業據被告於警詢、偵訊及本院調查、審理時坦承
    不諱，被告於上開時、地向警自首後所採尿液送請慈濟大學
    濫用藥物檢驗中心檢驗結果，呈嗎啡（海洛因屬嗎啡類毒品
    ）、可待因陽性反應之事實，有慈濟大學濫用藥物檢驗中心
    檢驗總表、偵辦毒品案件涉嫌人尿液檢體採集送驗紀錄表等
    在卷可證，且被告所有扣案之海洛因確含有海洛因成分等情
    ，亦有法務部調查局97年1月14日調科壹字第09723002920號
    鑑定書附卷可證，是被告之上開自白應堪採信，其施用第一
    級毒品之犯行，事證明確，堪以認定，應依法論科。
三、按海洛因係毒品危害防制條例第2條第2項第1 款所稱之第一
    級毒品。核被告所為，係犯毒品危害防制條例第10條第1 項
    之施用第一級毒品罪。被告施用前、後持有毒品之低度行為
    ，應為其施用毒品之高度行為所吸收，不另論罪。又被告有
    如事實欄所載前科及刑之執行情形，此有臺灣高等法院被告
    前案紀錄表1份附卷可稽，其於有期徒刑執行完畢後5年內再
    故意犯本件有期徒刑以上之罪，為累犯，應依刑法第47條第
    1 項之規定加重其刑。又被告於未為有偵查犯罪職權之公務
    員發覺前，即主動供出上開犯行而接受裁判，此有花蓮縣警
    察局花蓮分局中山派出所警員李兆平製作之偵查報告附卷可
    稽，是被告合於自首規定，爰依刑法第62條前段規定，減輕
    其刑，並依刑法第71條第1 項規定先加後減之。爰審酌被告
    素行不佳，前經觀察、勒戒及強制戒治之處分後，猶未能戒
    斷毒癮，仍再施用海洛因毒品，戕害自身健康，然於警發現
    其施用毒品之犯行前，主動向警自首並交出毒品，犯罪後態
    度尚佳等一切情狀，量處如主文所示之刑，並諭知易科罰金
    之折算標準，以示儆懲。
四、扣案之海洛因2包（合計淨重0.15公克、空包裝總重0.61 公
    克），屬毒品危害防制條第2條第1款所稱之第一級毒品，應
    依該條例第18條第1 項前段之規定，不問屬於犯人與否，併
    予宣告沒收銷燬之。另注射針筒1 支為被告所有供（但非專
    供）施打毒品海洛因之犯罪工具，業據被告供承在卷，應依
    刑法第38條第1項第2款之規定，併予宣告沒收。
據上論斷，應依刑事訴訟法第273條之1第1項、第299條第1 項前
段，毒品危害防制條例第10條第1項、第18條第1項前段，刑法第
11 條前段、第41條第1項前段、第47條第1項、第62條前段、第
38條第1項第2款，判決如主文。
本案經檢察官王怡仁到庭執行職務。
中    華    民    國    97    年    2     月    27    日
                  刑事第三庭    法  官  許乃文
上列正本證明與原本無異。
如對本判決不服，應於送達後10日內，向本院提出上訴狀。（上
訴狀應記載具體上訴理由並應抄附繕本）
中    華    民    國    97    年    2     月    27    日
                                書記官
附錄本判決論罪之法律條文：
毒品危害防制條例第10條：
施用第一級毒品者，處 6 月以上 5 年以下有期徒刑。
施用第二級毒品者，處3年以下有期徒刑。


司法院資訊處製作；財團法人民間司法改革基金會備份。
